

O mnie

 Definiują mnie niezawodność, uczciwość oraz wysoka etyka pracy. Jestem osobą która chętnie i szybko się uczy. Interesuję się wieloma rzeczami, lubię poszerzać swoją wiedzę oraz zwiększać zakres swoich umiejętności. Nie boję się podejmowania nowych wyzwań a, także brania odpowiedzialności za swoją pracę. Mam pozytywne podejście do życia. Nigdy nie odmawiam pomocy oraz z radością dzielę się wiedzą. Jestem przekonany, że mogę wnieść wartość do każdego zespołu.

Umiejętności

- Potrafię używać elektronarzędzi oraz narzędzi ręcznych
- Potrafię czytać schematy elektryczne i mechaniczne
- Angielski na poziomie C1
- Mam doświadczenie w prowadzeniu samochodu
- Myślę analityczne, jestem samodzielny i szybko się uczę
- Word i Excel nie są mi obce
- Znam podstawy technologii webowych i trochę pythona

Edukacja

 III Liceum Ogólnokształcące w Mielcu, rozszerzona informatyka



+48790219000



kubiknuksltd@gmail.com



kubiknuks.github.io/kubiknuks

Doświadczenie

ASML

01/2022 - 01/2023

 Montaż mechaniczny i elektryczny modułów maszyn litograficznych

05/2020 - 09/2021



kierowca,obsługa klienta

10/2018 - 03/2020



 Montaż aparatur do szaf rodzielczych oraz central sterowania silnikami

10/2016 - 09/2017



 Montaż mechaniczny oraz elektryczny central wentylacyjnych

03/2015 - 01/2016



• Montaż paneli operatorskich, szaf sterowniczych



10/2008 - 09/2014

Montaż paneli operatorskich

Wyrażam zgodę na przetwarzanie moich danych osobowych dla potrzeb niezbędnych do realizacji procesu rekrutacji (zgodnie z ustawą z dnia 10 maja 2018 roku o ochronie danych osobowych (Dz. Ustaw z 2018, poz. 1000) oraz zgodnie z Rozporządzeniem Parlamentu Europejskiego i Rady (UE) 2016/679 z dnia 27 kwietnia 2016 r. w sprawie ochrony osób fizycznych w związku z przetwarzaniem danych osobowych i w sprawie swobodnego przepływu takich danych oraz uchylenia dyrektywy 95/46/WE (RODO). Wyrażam zgodę na przetwarzanie moich danych osobowych w zakresie przyszłych procesów rekrutacyjnych.